【裁判字號】    92,勞再易,3
【裁判日期】    920501
【裁判案由】    再審之訴
【裁判全文】
臺灣臺北地方法院民事判決  九十二年度勞再易字第三號
    再審原告   甲○○
               乙○○
    再審被告   吳慧敏即台北市私立維維托兒所
                           住台北市文山區○○○路○段一五九巷一弄十六號
右當事人間請求給付資遣費事件，再審原告對於中華民國九十二年二月二十六日本院
九十一年度勞簡上字第二二號確定判決提起再審之訴，本院判決如左：
    主      文
再審之訴駁回。
再審訴訟費用由再審原告負擔。
    事      實
壹、再審原告方面：
一、聲明：求為判決（一）本院九十一年度勞簡上字第二二號確定判決廢棄。（二）
    再審被告應給付再審原告甲○○新台幣（下同）四萬四千元，應給付再審原告乙
    ○○六萬五千二百五十元，及自民國九十年十月二十七日起至清償日止，按週年
    利率百分之五計算之利息。
二、陳述：
    原確定判決理由第三段（三）謂再審被告給付再審原告薪資至九十年九月五日，
    足認再審被告未於九十年八月二十七日向再審原告表示自同年月三十一日予以解
    聘云云。惟此所謂再審被告於九十年九月五日給付與再審原告之薪資，實係給付
    再審原告於九十年八月一日至同年月三十一日提供勞務之對價，並非再審被告給
    付再審原告至九十年九月五日之薪資。故原確定判決以此認定再審被告未於九十
    年八月二十七日向再審原告為終止契約之表示，已違反論理法則。並有就足以影
    響判決之重要證物亦有漏未斟酌之情形。爰依民事訴訟法第四百九十六條第一項
    第一款、第四百九十七條規定提起本件再審之訴。
貳、再審被告方面：
    本件未行言詞辯論，故無再審被告之聲明及陳述可供記載。
    理      由
一、本件再審原告主張原確定判決理由第三段（三）以再審被告給付再審原告薪資至
    九十年九月五日，即認定再審被告未於九十年八月二十七日向再審原告表示自同
    年月三十一日起終止契約。惟此所謂再審被告於九十年九月五日給付與再審原告
    之薪資，實係給付再審原告於九十年八月一日至同年月三十一日提供勞務之對價
    ，而非給付至九十年九月五日之薪資。故原確定判決此部分事實之認定已違反論
    理法則。並有就足以影響判決之重要證物漏未斟酌等情。爰依民事訴訟法第四百
    九十六條第一項第一款、第四百九十七條規定，提起再審之訴。
二、經查：
（一）再審原告主張原確定判決上開認定違反論理法則云云。惟按所謂法院認定事實
      違反論理法則，係指依證據所據以確定之事實，與該證據或由該證據當然推理
      之結果不相符合而言（最高法院二十八年上字第二二五０號判例參照）。原確
      定判決據再審原告之薪資轉帳明細所載再審被告於九十年九月五日仍分別給付
      再審原告甲○○薪資二萬一千五百九十二元、再審原告乙○○薪資二萬五千五
      百七十五元，認定再審被告計付再審原告薪資至九十年九月五日。原確定判決
      此認定事實與由薪資轉帳明細所載內容當然推理所得之結果並無不相符合之情
      形。故再審原告主張原確定判決有違反論理法則等情，自無依據。
（二）再審原告再主張原確定判決上開認定有就足以影響於判決之重要證物漏未斟酌
      之違法云云。惟原確定判決上開事實之認定並無就足以影響判決基礎之重要證
      物漏未斟酌之情形。故再審原告此部分主張，亦屬無據。
三、從而，再審原告提起本件再審之訴顯無理由，爰不經言詞辯論，逕以判決駁回之
    （最高法院四十四年度台上字第五六六號判例參照）。
四、據上論結，本件再審之訴為顯無理由，依民事訴訟法第五百零二條第二項、第七
    十八條，判決如主文。
中      華      民      國    九十二    年    五      月        一      日
                                    臺灣台北地方法院勞工法庭
                                                審判長   法   官   張明輝
                                                         法   官   林振芳
                                                         法    官  黃書苑
右正本係照原本作成
本判決不得上訴
中      華      民      國    九十二    年      五    月        一      日
                                                        法院書記官  趙淑華


司法院資訊處製作；財團法人民間司法改革基金會備份。
